【裁判字號】    99,交抗,2047
【裁判日期】    991125
【裁判案由】    違反道路交通管理處罰條例
【裁判全文】
臺灣高等法院交通事件裁定            99年度交抗字第2047號
抗  告  人
即受處分人  林漢忠
上列抗告人因違反道路交通管理處罰條例案件，不服臺灣桃園地
方法院99年度交聲字第1084號，中華民國99年9月30日裁定（原
處分案號：交通部公路總局新竹區監理所中壢監理站99年7月23
日壢監裁字第裁53-DB0000000號裁決書），提起抗告，本院裁定
如下：
    主  文
原裁定撤銷，發回臺灣桃園地方法院。
    理  由
一、原裁定略以：抗告人即受處分人林漢忠於民國99年7月22日
    凌晨0時45分許，駕駛車號2456-HC號自用小客車於桃園縣平
    鎮市○○路47巷口，因有「拒絕接受酒精濃度測試之檢定」
    之違規行為，為警當場舉發，原處分機關乃依道路交通管理
    處罰條例第35條4項規定，裁處受處分人新台幣（下同）6萬
    元，並吊銷駕駛執照，3年內不得考領等語。受處分人雖辯
    稱：當時伊係將車輛停在路邊休息，並未酒醉駕車云云，惟
    受處分人係見有員警取締酒駕臨檢，才將開車輛往路邊開，
    並將車燈熄滅以規避臨檢等情，業據證人即舉發員警林孟寬
    證述明確，且原審依職權勘驗員警蒐證錄影光碟結果，亦發
    現受處分人於派出所內，員警至少每隔5分鐘即詢問受處分
    人是否願意接受酒測，計達3次以上，受處分人均一再拒絕
    配合，證人林孟寬及另名員警多次說明拒測的法律效果，包
    括罰鍰6萬元及吊照，然受處分人仍不配合，嗣其友人范湘
    慶到場後，亦僅是反覆為受處分人求情，足見受處分人上開
    所陳，尚難採信，因認，原處分機關所為之裁罰，於法並無
    不合，而駁回其聲明異議等語。
二、抗告意旨則謂：證人即舉發員警林孟寬之證述，與事實有所
    出入，事實上，林孟寬根本沒有告知拒絕酒測之法律效果。
    另原法院勘驗蒐證光碟時，並未通知受處分人到場陳述意見
    ，亦有程序上之瑕疵。為此，爰依法提起抗告云云。
三、經查：
  (一)按警員執行攔檢進行酒精濃度測試時，應盡告知義務，使駕
    駛人充分知悉拒絕酒精濃度測試檢定之法律效果，遠較酒精
    濃度超過規定標準嚴厲，進而勸導進行酒精濃度測試之檢定
    ，此於警察人員對酒後駕車當事人實施強制作為應注意事項
    第2項之執行要領中，定有明文。
  (二)原裁定認定舉發員警有告知受處分人拒絕酒測之效果，固以
    證人即舉發員警之證詞，及依職權勘驗搜證光碟之結果為據
    ，然本院遍觀原審卷證資料，並未見有勘驗搜證光碟之筆錄
    附卷可參，難謂無證據不備之嫌。抗告人抗告意旨雖非全然
    有理由，然原裁定既有上開未當之處，自應由本院應將原裁
    定撤銷，並發回原審詳予調查後，另為適當之裁定。
據上論斷，應依道路交通案件處理辦法第26條，刑事訴訟法第41
3條前段，裁定如主文。
中    華    民    國    99    年    11    月    25    日
                  刑事第二庭審判長法  官  洪光燦
                                  法  官  李麗玲
                                  法  官  林恆吉
以上正本證明與原本無異。
不得再抗告。
                                  書記官  陳盈璇
中    華    民    國    99    年    11    月    25    日

司法院資訊處製作；財團法人民間司法改革基金會備份。
